###計量地理學　 作業〇
####地理碩一　R07228005　杜承軒　→　"請寫上學號姓名"

＊初步環境建置與讀取檔案
```{r results ='hide',message =FALSE,warning=FALSE}
#上面的results/message/warning可以隱藏一些多餘的訊息
#可以在這個段落跑library和讀檔案
library(GISTools)
library(rgdal)
library(splancs)
setwd("C:/Users/user/Desktop")
#讀取資料與格式轉換
tpe=readOGR(dsn = "Data", layer = "TPE_TOWN", encoding="utf8",verbose = F)
FF=readOGR(dsn = "Homework", layer = "Tpe_Fastfood", encoding="utf8",verbose = F)
MIC=subset(FF,FF@data$STORE=="MIC")
KFC=subset(FF,FF@data$STORE=="KFC")
FF.pt=as.points(FF@coords[,1],FF@coords[,2]) 
MIC.pt=as.points(MIC@coords[,1],MIC@coords[,2]) 
KFC.pt=as.points(KFC@coords[,1],KFC@coords[,2]) 
bondary <- read.table("Data/tpe_sqr_bnd.csv", header=TRUE, sep=",") #邊界資料
BDP <- as.points(bondary[,2], bondary[,3])
```


> Q1.以下有些RMarkDown的教學      
> 題號請用">"當前綴來標示    

一般的文字Plain text   
    
換行最後請空2~4格(讓它辨識你要換行)    
   
如果沒空格
在撰寫時換行但結果還是不會換   

斜體：*斜體*　或  _斜體_   
粗體：**粗體** 或 __粗體__  
次方的寫法：平方^2^   
刪除線：~~strikethrough~~   
連結：[點此進入台大地理系](http://www.geog.ntu.edu.tw/index.php?lang=tw)   

# 字形1(大)   
## 字形2   
### 字形3   
#### 字形4   
##### 字形5   
###### 字形6(小)   

公式： $A = \pi*r^{2}$   
公式用\$錢字符號括起來，中間用LaTeX格式撰寫    

橫線（分隔線）：

*** 

> 標示段落1    
> 標示段落1    

>> 標示段落2    
>> 標示段落2     

*不是很好用的表格：
 
Table Header  | Second Header 
------------- | ------------- 
Table Cell    | Cell 2 
Cell 3        | Cell 4 

一題結束可以用分隔線隔開     

***

> Q2.題目通常都是畫圖和解釋     

```{r}
#回答的時候請保留程式碼以利批改
plot(tpe, col="#DDDDDD")
pointmap(MIC.pt, pch=21, bg="yellow", add=T)
pointmap(KFC.pt, pch=21, bg="red", add=T)
legend(313000,2787000,c("麥當勞","肯德基"),pch=20,col=c("yellow","red"),box.col="white")

```

####文字解釋的部分可以直接撰寫在RMarkDown中   
    
####或在    
```{r}
return("R裡面用return函示寫出來，會在") #井號是在註記程式碼的
```

***

> Q3.不想看到的東西

```{r}
library(dbscan)
```

```{r}
summary(tpe)
tpe
```



